臺灣高等法院臺中分院刑事判決
上　訴　人
即　被　告　甲○○
選任辯護人　鄭志明律師
上　訴　人
即　被　告　乙○○原名徐枝蘭.
指定辯護人　本院公設辯護人　丁○○
上列上訴人因毒品危害防制條例案件，不服臺灣南投地方法院中
華民國92年11月26日第一審判決 （民國92年度訴字第327號，起
訴案號：臺灣南投地方法院檢察署民國92年度偵字第1625號），
提起上訴，經判決後，由最高法院第四次發回更審，本院判決如
下：
    主    文
原判決撤銷。
甲○○、乙○○共同連續販賣第一級毒品，甲○○累犯，處有期
徒刑捌年，褫奪公權年。乙○○處有期徒刑拾貳年，褫奪公權
伍年。扣案如附表編號一所示之第一級毒品海洛因拾柒包，除
包裝袋外均沒收銷燬之；海洛因包裝袋拾柒個均沒收；販賣第
一級毒品所得之新臺幣參萬玖仟元沒收，如全部或一部不能沒收
時，以其財產抵償之。又共同連續販賣第二級毒品，甲○○累犯
，處有期徒刑柒年壹月。乙○○處有期徒刑柒年肆月。扣案如附
表編號二、三所示之第二級毒品甲基安非他命貳包，除包裝袋外
均沒收銷燬之；甲基安非他命包裝袋貳個均沒收；販賣第二級毒
品所得之新臺幣貳仟元沒收，如全部或一部不能沒收時，以其財
產抵償之。乙○○應執行有期徒刑拾捌年，褫奪公權伍年。甲○○應執行有期徒刑拾貳年，褫奪公權年。扣案如附表編號一所
示之第一級毒品海洛因拾柒包、如附表編號二、三所示之第二
級毒品甲基安非他命貳包，除包裝袋外均沒收銷燬之；海洛因之
包裝袋拾柒個、甲基安非他命之包裝袋貳個，均沒收；販賣第
一級毒品、第二級毒品所得之新臺幣共肆萬壹仟元均沒收，如全
部或一部不能沒收時，以其財產抵償之。
    事    實
一、甲○○（綽號「阿倉」），曾於民國88年間因施用毒品罪，
    經臺灣南投地方法院判決判處有期徒刑7月確定，於90年9月
    5日執行完畢。
二、乙○○（原名徐枝蘭，綽號「嫂仔」，以下均稱乙○○）與
    甲○○皆知海洛因、甲基安非他命分別為毒品危害防制條例
    所稱之第一級、第二級毒品，不得非法販賣、持有，詎其二
    人基於共同意圖營利販賣第一級毒品海洛因之概括犯意聯絡
    ，由買主以電話與乙○○聯絡後，由乙○○搭乘甲○○所駕
    駛之汽車前往約定地點交易由乙○○交付毒品與甲○○轉交
    與購毒者之方式，連續於(1)91年 8月初某日起至同年12月19
    日止，在南投縣國姓鄉九二一耐吉組合屋之組合屋撞球場等
    處，連續販賣海洛因予饒仁奇30次，每次新臺幣 (下同)500
    元，得款1萬5千元。(2)91年 9月15日起至同年10月初，在南
    投縣國姓鄉九二一耐吉組合屋撞球場，以每小包（重量不詳
    ）新臺幣（下同）1千元之價格，每次1小包，連續販賣海洛
    因予沈國鎮4次，得款4千元。(3)92年2月初至同年3月17日間
    ，在南投縣草屯鎮○○路新天地大賣場外、草屯鎮○○路20
    號丙○○住處門口等處，連續販賣第一級毒品海洛因予丙○○20次，每次1千元，得款2萬元。
三、乙○○、甲○○二人復另基於共同意圖營利販賣第二級毒品
    甲基安非他命之概括犯意聯絡，由乙○○以 0000-000000號
    行動電話與買主聯絡後，由甲○○駕車搭載乙○○前往約定
    地點交易，以此方式先後於91年12月 7日20時許，在南投縣
    國姓鄉國姓國中大門前，及於同年月24日22時許，在南投縣
    草屯鎮草屯療養院前，以每次 1小包（重量不詳）甲基安非
    他命1千元之價格，連續販賣甲基安非他命予邱駿豪2次，得
    款2千元。
四、嗣經警於92年4月16日13時許，在南投縣草屯鎮○○路835號
    前查獲甲○○、乙○○，在甲○○所駕駛搭載乙○○之車上
    扣得甲○○、乙○○所有如附表編號一至編號三所示之毒品
    。
五、案經臺灣南投地方法院檢察署檢察官指揮南投縣政府警察局
    草屯分局、南投縣政府警察局刑警隊偵查起訴。
    理  由
壹、認定被告等犯罪之證據：
一、被告二人於92年 4月16日13時許，駕車在南投縣草屯鎮○○
    路 835號前經警攔檢，在其二人乘坐之車上，扣得乙○○所
    有如附表編號一至編號三所示之毒品，業據證人即警員洪振
    芳證述明確，並有毒品扣案及拍攝之照片附卷。
二、附表編號一所示扣案物品，含有第一級毒品海洛因成分，淨
    重26.41公克，包裝重10.47公克；附表編號二、三所示扣案
    物品，含有第二級毒品甲基安非他命成分，淨重分別為3.04
    公克、3.03公克，包裝重分別為0.37公克、0.35公克，亦分
    別有法務部調查局92年5月22日調科壹字第970002016號鑑定
    通知書、同年9月17日調科壹字第09262613220號檢驗通知書
    各1紙在卷。
三、證人即饒仁奇於警詢及偵、審中，證人沈國鎮、邱駿豪、丙○○分別於警詢中證稱，向被告購買毒品之事實（饒仁奇、
    沈國鎮、邱駿豪、丙○○警詢、偵查中之證詞，均有證據能
    力而可以採信，詳如後述）。
四、證人甲○○證稱，曾受乙○○所託，於上開被查獲日前數月
    ，曾在南投縣草屯鎮草屯療養院前，為乙○○遞交毒品 1包
    予邱駿豪，及在乙○○經營之國姓組合屋撞球場，受乙○○
    指示交付毒品1包予沈國鎮等語。
貳、被告等之辯解及本院之判斷
一、被告等之辯解：
    被告乙○○、甲○○均矢口否認有上開販賣毒品犯行，並均
    辯稱，被查獲當天，車上之海洛因及甲基安非他命係乙○○
    小叔吳振基所有，吳振基原乘坐該車，先在霧峰下車，未拿
    走毒品云云。甲○○對其曾受乙○○所託交付毒品予沈國鎮
    、邱駿豪一節，辯稱，只是幫忙交付，當時不知是毒品，並
    非與乙○○共同販賣毒品云云。
二、本院之判斷：
  (一)關於證據能力：
    按被告以外之人於審判外之言詞或書面陳述，除法律有規定
    者外，不得作為證據。被告以外之人於偵查中向檢察官所為
    之陳述，除顯有不可信之情況者外，得為證據。被告以外之
    人於檢察事務官、司法警察官或司法警察調查中所為之陳述
    ，與審判中不符時，其先前之陳述具有較可信之特別情況，
    且為證明犯罪事實存否所必要者，得為證據，刑事訴訟法第
    159條第1項前段、159之1、159之2條定有明文。證人吳振基
    、饒仁奇、沈國鎮、邱駿豪、丙○○分別警詢、偵查及審判
    中為陳述，其等於警詢及偵查中之證述，屬審判外之陳述，
    且警詢、偵查、審判中之證詞不盡相同。惟查吳振基與乙○○為叔嫂關係，因被告二人之「毒品為吳振基所有」供述，
    經警持檢察官簽發之拘票拘提到案，否認上開扣案毒品係其
    所有，吳振基當時之身分為關係人，顧及自身之利益，在警
    方疏導後，坦言：「我大嫂曾於出事後和我商量，要求我幫
    助其脫罪，替她扛該官司，原本我顧及我姪子無人照料而願
    意幫其扛罪，但警方疏導後，我認為應該坦承一切，才向警
    方供出實情．．．」等語，符合情理。嗣被告二人被起訴販
    賣毒品，吳振基於本院前審審理中，以證人身分到庭證稱，
    扣案毒品係其所有，供自己施用云云，顯然係在無被追訴為
    販賣毒品罪之不利益情形下，所為有利乙○○之陳述。而吳
    振基於審判中之證詞復與乙○○、甲○○之陳述不同，有諸
    多矛盾而不合情理之處，詳如後述。本院認吳振基於警詢時
    之陳述較為可信，且為證明犯罪事實存在所必要，依刑事訴
    訟法第159條之2規定，自得作為證據。而證人饒仁奇、沈國
    鎮、邱駿豪、丙○○於警、偵詢之陳述，各相符合，饒仁奇
    於偵查中及本院95年 9月20日審理中稱，其於警詢時之陳述
    實在，則其在警詢時之陳述自可採為證據。沈國鎮、邱駿豪
    均於偵查中具結證稱，其警詢時之陳述實在，其等在偵查中
    之陳述，既無顯然不可信之情況，自有證據能力。丙○○於
    偵查中亦供稱，其於警詢時之陳述實在，雖未具結，然其陳
    述並無顯然不可信之情形，且丙○○於本院95年12月 6日審
    理中到庭證稱，其確有為該陳述，本院前更二審勘驗其警詢
    錄音，與警詢筆錄並無不符，本院前審再度勘驗，丙○○回
    答警員問話聲音聽起來響亮而精神飽滿，語氣十分流利，與
    其於本院前審審理中陳述時之語氣相同。丙○○既無受警脅
    迫利誘情形，足可認其於警詢中之陳述係基於自由意志，斟
    酌其在被警搜索後，尚未與被告接觸前所為陳述，話語流暢
    ，堪認係立即反應，復與偵查中之陳述相同，較諸其事後與
    被告接觸後，於被告審判中受人情壓力下所為之陳述，自屬
    較為可信。該警詢中之陳述復為證明被告等犯罪所必要，自
    亦得採為證據。合先敘明。又證人沈國鎮、邱駿豪於偵查中
    以相片指認被告二人之程序，固與「檢察機關辦理刑事訴訟
    案件應行注意事項第99條第 2項」不符，然其二人指認之時
    間係在92年6月12日，有偵查筆錄在卷可憑（見偵查卷第182
    頁背面、183頁背面），而前開注意事項第99條則係93年6月
    23日所增修，依刑事訴訟法施行法第7條之3「程序從舊」規
    定之法理，於修法前已進行之程序，其效力不受影響。況上
    開指認之相關規定，其目的在避免誤認之情形發生，本件證
    人等與被告原即相識，不致誤認對象，其等就警方提出之照
    片指出被告二人，無非係向警「確認」被告等有向其等販賣
    毒品，與一般對不相識之人之「指認」不同，自無礙於其「
    指認」之真實性，而堪據為認定被告等犯罪之基礎，併先敘
    明。
  (二)扣案毒品非吳振基所有，業據證人吳振基於警詢時陳明：
  (1)徐枝蘭不會駕車，其出入通常由甲○○駕車搭載，此業據證
    人饒仁奇於警詢時陳述明確。饒仁奇並於本院前審審理中證
    稱，有看過甲○○駕車搭載徐枝蘭1、2次；丙○○亦於警詢
    中陳稱，看過甲○○駕車搭載徐枝蘭等語。邱駿豪於警詢中
    陳稱，伊以電話向徐枝蘭約定買「藥」（指甲基安非他命）
    ，甲○○駕車搭載徐枝蘭前來，徐枝蘭將「藥」交予甲○○
    ，由甲○○將之交付予伊等語，核與甲○○於本院前審結證
    稱，曾於本案被查獲前數日某日，搭載徐枝蘭時轉交毒品予
    邱駿豪等語相符，乙○○有由甲○○駕車前往約定地點與購
    毒者交易情形，可以認定。
  (2)附表編號一至三扣案毒品，係在甲○○駕駛搭載乙○○之車
    輛中查獲，業據證人即警員洪振芳於95年8月9日本院審理中
    證稱：「甲○○的姊夫是我們退休的巡佐，我知道他有吸毒
    ，我們巡邏的時候，看到他車子停在便當店的門口，我們才
    上前盤查，車上有搜到毒品。當時他只是有交通違規逆向行
    車而已，我們是知道車子是甲○○所有，我知道他有吸毒，
    我們才上前盤查，請他下車，他一開門下來，有 1支使用過
    的注射針筒就掉出車外，我們有經過他們同意搜索車內。」
    等語明確。
  (3)被告二人於92年 4月16日被查獲當天，均以精神不佳為拒絕
    接受警詢（偵查卷第13、19頁），翌日始至警局接受調查詢
    問，乙○○並請律師在場陪同，二人於該日警詢時一致供稱
    ，被查獲之毒品係乙○○小叔吳振基於當日共同乘坐該車而
    先行下車所遺留云云，將責任推給吳振基，已不無串證之嫌
    。而關於被告二人所陳述上開車輛之使用情形，乙○○於警
    詢中供稱，該車係甲○○所有，係伊託甲○○載伊子至明台
    中學讀書，由國姓出發，由台中回來云云（偵查卷第15頁）
    ；於偵查中改稱，係吳振基叫車（偵查卷74頁）。甲○○於
    警詢時先後供稱，該車係吳振基叫伊駕駛，伊不知車主係何
    人；又稱伊係職業駕駛，沒有車輛，沒有靠行；又稱，伊平
    時駕駛上開車輛，徐枝蘭出門均叫伊之車輛云云（偵查卷20
     -24頁）。二人所言，前後不一，相互間亦有齟齬，並有按
    他人供詞修正自己供詞現象，所稱該車係吳振基叫甲○○駕
    駛，吳振基有乘坐該車云云，不足採信。
  (4)吳振基於92年 5月15日，經警持台灣南投方法院檢察署檢察
    官簽發之拘票拘提到案，於警詢時陳稱92年 4月16日當天，
    未與被告二人共同出門，該車係伊向朋友借用後，甲○○再
    借用載乙○○出門，借用時車內並無放置任何違反毒品案之
    相關證物，乙○○於案發後要求其頂罪等語（見偵查卷第17
    3至174頁，乙○○辯護人為乙○○辯護稱，上開言語係詢問
    之警員之陳述，吳振基只是小聲應答而已云云，本院前審於
    11月22日審理中當庭勘驗該警詢錄音，吳振基聲音雖小，但
    確有明確表示同意警員之該陳述，吳振基對於勘驗結果亦不
    爭執）。雖嗣後於檢察官偵查中陳稱，上開車輛係伊向友人
    借用，因痛請林甲○○幫忙開車云云，但對於檢察官訊問
    扣案毒品是否其所有，則未回答。又吳振基於92年10月22日
    本案原審審理時證稱當天伊本來在車上，後來先在霧峰下車
    ，車上查獲之毒品及注射針筒，係伊在台中買的云云（見原
    審卷第 166頁以下）；於95年11月22日本院前審審理中結證
    稱，當天伊因痛風請林甲○○幫忙開車，載伊及伊大嫂徐
    枝蘭到台中，伊在台中第一廣場向朋友買了十萬元毒品，要
    自己施用，買了毒品之後，伊到霧峰就下車了，沒有回國姓
    ，車上查獲之毒品係伊所有，注射針筒非伊所有云云（見本
    院前審卷第 201頁），其前後所述有無乘坐該車，車上有無
    放置毒品、針筒係何人所有，反覆不一。本案扣案毒品係在
    甲○○駕駛之車輛後座查獲，使用過之針筒係由駕駛座甲○○身旁掉落，此業經被告二人於警詢時供述明確，並經證人
    即警員洪振芳證述屬實。倘扣案毒品與針筒均係吳振基不久
    前購買，應不致分別放置於前後座，且針筒已經使用過，顯
    然非吳振基所有。吳振基初稱，針筒及毒品均係其方才購買
    ，屬其所有，顯係有意護被告等，嗣改稱，僅毒品係其所
    有，針筒非其所有，無非嗣後發現該針筒已經使用過，為配
    合案情而改變證詞。而甲○○自稱，以駕駛白牌車即計程車
    為業，則縱使無自有車輛，為執行業務，亦必有其固定使用
    （或租或借）之車輛，吳振基若需用車，當可由甲○○駕駛
    其固定使用之車輛搭載，無由吳振基另向友人借用之必要。
    又倘若該車確係吳振基向友人借用，必係有自行使用之必要
    ，其既能外出辦事，又自行先下車，顯然不受痛風影響，
    乃竟由甲○○代勞，且吳振基始終不能供明，該友人之真實
    姓名供查證，難以採信。又吳振基一次購買價值新臺幣十萬
    元之毒品僅為供己使用，已與一般施用者之習慣不符，且政
    府對毒品之查緝甚嚴，吳振基有施毒習慣，不可能不知，竟
    不妥為保管，避人眼目，任意將大數量之毒品留置他人使用
    之車上，有悖常情。吳振基之證詞有大瑕疵，不足信。
  (5)審酌乙○○被查獲後並未遭羈押，與吳振基為叔嫂關係，事
    後請託吳振基為護之詞，非不可能。乙○○、甲○○、吳
    振基三人間之陳述，有如上述不相容之情形，被告等所辯，
    吳振基有乘坐該車而先行下車，遺留扣案毒品云云，不足採
    信。吳振基上開於原審及本院前審審理中之證詞，既有瑕疵
    ，即不得採為有利被告等之證明。
  (二)饒仁奇、沈國鎮、邱駿豪、丙○○均證稱，確有向被告等購
    買毒品之事實：
  (1)饒仁奇部分：
  饒仁奇於警詢中陳稱，伊平時吸食之毒品係向綽號『嫂子』
    之女子購買，並當場檢視徐枝蘭之照片指認之，伊是打0000
    000000號碼行動電話與徐枝蘭聯絡 ，交易地點在國姓鄉921
    耐吉組合屋內之組合屋撞球場外，大約前後交易30次，第 1
    次在91年8月初左右，第2次在同月中旬，最後一次在同年12
    月19日。伊知道徐枝蘭平時出入由綽號「阿倉」之男子載送
    ，並當場檢視甲○○之照片指認之。
  證人饒仁奇於原審審理中證稱：「（檢察官問：91年12月31
    日曾說過，以0000000打過0000-000000買毒品？）是我朋友
    綽號叫鴨公打的，他目前（在）戒治（中），我電話有來電
    顯示。（檢察官問：為何在警訊時說，是你自己打的？）警
    員叫我配合，我就說是我自己打的，那支電話我有自己打過
    ，但我打過去，他說他沒有在賣。」等語（見原審卷第 164
    頁）。
  證人饒仁奇於95年9月20日本院前審審理中證稱 ，其於警詢
    中所言為實在，並證稱：「我是因為認識『鴨公』之人才染
    上毒癮，我都是透過『鴨公』拿毒品，我請他幫我拿毒品，
    要請他吃毒，在警察局說，我打行動電話聯絡徐枝蘭，其實
    都是透過『鴨公』打電話，我有問過他徐枝蘭的電話，『鴨
    公』不肯告訴我，這樣子他就無法從我這裡施用到毒品，後
    來我是從我家電話的來電顯示，才知道0917這支電話是聯絡
    徐枝蘭的。我不是親自去和徐枝蘭交易，是『鴨公』聯絡之
    後，『鴨公』去拿的。『鴨公』有告訴我，是向『嫂仔』拿
    的，而且我們同是國姓人，我有看過徐枝蘭，員警拿照片給
    我指認的時候，我才指認出來。我錢是拿給『鴨公』。因為
    「鴨公」每次出去拿毒品的時候，都是一下子就回來了，他
    告訴我他去組合屋撞球場，而組合屋那裡就只有一間撞球場
    。我是聽『鴨公』口述徐枝蘭賣毒品給『鴨公』。我和徐枝
    蘭只住在旁邊，我也住在組合屋，隔了五十公尺左右，我剛
    開始都是透過『鴨公』拿毒品的，我們那邊吃藥的人都知道
    ，可以向徐枝蘭拿毒品。我有問過徐枝蘭，她都說她沒有販
    毒。我在警察局可以講得那麼清楚，是因為我透過『鴨公』
    去買毒，我親自將錢交給『鴨公』，親眼看到『鴨公』走出
    去，我看到他走到徐枝蘭那邊，他向徐枝蘭拿了毒品，交錢
    給徐枝蘭，一下子『鴨公』走回來，將毒品交給我，我雖然
    沒有親自和徐枝蘭交易，但這是我親眼所見。我有看過甲○○這個人在那邊出入，我不認識他，但是我有見過他，我有
    看過他載過徐枝蘭一、兩次。」等語。
  綜上開證人饒仁奇之證詞，關於其向乙○○購買海洛因之事
    實，至為明確。雖饒仁奇於警詢時陳稱，其係打電話與乙○○聯絡後交易之，與其於原審及本院前審審理中證稱，係透
    過『鴨公』去買毒，電話都是『鴨公』所打等語，並不完全
    一致。審酌饒仁奇於本院前審具結後證稱，其受『鴨公』引
    誘施用毒品，其與乙○○為鄰居，但拒絕其之購買，只好透
    過『鴨公』去買毒之情節，詳細而明確。而販毒係重罪，為
    防敗露事跡，販毒者多隱密為之，不輕意出售予不信任者，
    乙○○與饒仁奇雖為鄰居，但饒仁奇施用毒品時間不長，乙○○為求慎重而拒絕直接出售之，並無不符情理之處。饒仁
    奇於警詢中未陳明，係透過『鴨公』買毒，合係陳述不詳盡
    ，不能認為與原審及本院前審審理中之證詞，有何出入。至
    饒仁奇於原審及本院前審審理中曾證稱，其毒品係向阿坤（
    或阿昆）購買，於本院前審審理中，並曾在被告二人均在場
    之情況下證稱：「電話不是我打的，是一個叫「鴨公」的人
    向我借 0000000號電話打0000000000號電話，他打給誰，我
    不知道。「鴨公」打電話的時候，我沒有聽到內容。我自己
    都是到草屯某遊藝場向綽號「阿昆」之人買的。於警局時製
    作筆錄之前警員要我配合一點。他叫我配合，趕快把筆錄做
    完，然後就可以早一點回家。他沒有威脅我。當時我藥癮發
    作，我精神狀況不好。」云云，惟證人自承係由其父帶往警
    局製作筆錄，難以想像饒仁奇之父在饒仁奇毒癮發作精神狀
    況不好時，帶其子前往警局製作筆錄，饒仁奇復證稱，警詢
    筆錄內容係其自己講出來，並非警察拿稿子囑其照唸。本院
    前審令被告二人暫時退庭，隔離訊問之結果，饒仁奇為上開
    如之證述，並證稱：「因為販毒罪很重，徐枝蘭的朋友於
    開庭前，要我幫她說一些好話，「阿昆」此人是我編造出來
    的，「鴨公」確有其人。」等語。饒仁奇與乙○○為鄰居，
    乙○○既有與甲○○、吳振基串證情事如上述，當非無可能
    透過友人請託饒仁奇為其有利之證明，則饒仁奇在乙○○在
    場之情況下，受人情壓力而為有利乙○○之證明，即不足採
    信。而饒仁奇與與乙○○為鄰居而互相認識，彼此間並無仇
    怨，饒仁奇得拒絕證言而不拒絕，在解除被告二人在場之壓
    力隔離訊問後，所為不利被告等之證言，與先前於警詢並原
    審時之證詞，既相符合，自得採信。
  關於饒仁奇購買次數，饒仁奇於警詢中供稱，前後大約30次
    ，於本院前審證稱，警詢時之陳述實在，雖曾改稱，向乙○○購買幾次不記得，至少 3次，向「阿昆」買比較多，又稱
    只有 3次云云，其所稱向「阿昆」購買部分，已於事後證稱
    ，係捏造而不可採信，而其在捏造「阿昆」時，仍稱有向乙○○購買至少 3次，只是向「阿昆」購買較多等語，可見饒
    仁奇購買之次數不下於3次。且其既承認已有毒隱，自91年8
    月初買毒至最後一次91年12月19日，不可能僅有 3次購毒，
    饒仁奇復證稱，於警詢時之陳述係其主動為之，非警提供講
    稿，而施用毒品係犯罪行為，施用多寡關係其犯罪情節輕重
    ，應不致於僅購買 3次施用而供稱購買30次施用。且警詢時
    間距其於本院95年9月20日審理期日訊問時間，長逾3年半，
    記憶難免逐漸模糊，由其自稱，曾受託為乙○○有利之陳述
    ，雖其最終仍證稱確透過『鴨公』向乙○○購買而為不利乙○○之證明，但避重就輕證稱僅 3次，相對於30次，亦可對
    來說項之友人有所交代。審酌上情，此部分自以饒仁在警詢
    時奇所稱前後大約購買30次為可採。
  原審法院向遠傳電信股份有限公司函查0000- 000000號行動
    電話使用情形，經函復該行動電話為易付卡，開通日期為西
    元2002年11月3日，停機日期為西元2003年7月30日（參照卷
    附之該公司傳真函一紙），雖可證明饒仁奇於警訊時所證稱
    ，其分別於91年8月初某日、中旬某日，撥打徐枝蘭用之000
    0-000000號行動電話以購買海洛因一節（見偵查卷第25頁背
    面至第26頁）不實，惟饒仁奇於警詢時陳稱，其最後一次交
    易係91年12月19日，當時上開行動電話已開通，而饒仁奇向
    來係透過「鴨公」購買毒品，饒仁奇必須請「鴨公」施用，
    「鴨公」不肯告訴乙○○電話，以便能由饒仁奇購買之毒品
    中取得部分毒品施用，饒仁奇事後始經由家中電話的來電顯
    示，知曉上開行動電話號碼，已詳述如前，則在饒仁奇發現
    該號碼之前，「鴨公」究竟如何聯絡乙○○，饒仁奇並不知
    悉，自不能以該行動電話於為2002年11月 3日始開通，而認
    饒仁奇之證詞不實在。
  (2)沈國鎮部分：
    沈國鎮經本院前審傳拘無著，其先後於警詢、偵查及原審為
    下列證述：
  證人沈國鎮於警詢中供稱，伊施用之海洛因係向綽號「嫂子
    」之女子購買 ，都是直接去國姓鄉921耐吉組合屋內之組合
    屋撞球場內交易，是綽號「阿倉」之男子介紹伊購買，共買
    約4至5次，每次1千元，第1次於91年9月15日，第2次於同年
    月17日，最後一次為同年10月初等語，並經警提示照片後指
    認「嫂子」即乙○○，「阿倉」即甲○○。
  證人沈國鎮於 92年6月12日檢察官訊問時，經提示甲○○及
    徐枝蘭相片，具結後證稱：「女的我叫他嫂仔，男的我叫阿
    倉。因之前曾向嫂仔買毒品，所以才認識他們。」「以前警
    訊是事實，我都向嫂仔買海洛因，在國姓鄉組合屋向嫂仔買
    ，共買4、5次，如警局所說的時間，都是由嫂仔拿來，有時
    候阿倉拿來。」「我向嫂仔聯絡買毒，有時打電話，有時直
    接去他住處，每次約買 1千元。甲○○交過毒品約1、2次。
    以前是南投的小白品質較好，甲○○、徐枝蘭的毒品只能止
    癮，我只知他們的量很大，曾聽說向開計程車的拿，及由阿
    倉帶徐枝蘭去拿。」等語（見偵查卷第183、184頁）。沈國
    鎮於上開偵查中之證詞，距其92年3月26日被查獲時，已有2
    個月餘，當時並無毒癮發作致意識不清之情形。在具結後仍
    為上開證詞，明確交代向被告等買海洛因，並陳明曾另向綽
    號南投小白買，小白的毒品品質較好。被告等之毒品只能止
    癮等語，證述內容明確。原審勘驗偵訊錄音帶，與筆錄記載
    並無不符情形，有勘驗筆錄在卷可稽（雖錄音內容中，檢察
    官曾問：你都跟嫂仔買什麼，買海洛因還是安非他命？證人
    答：「海洛因」之後，檢察官曾複述：「我都跟他買安非他
    命，我都跟他買海洛因」等語。然經比對證人前後證述，前
    已說明是購買海洛因，事後更陳稱係採注射的方式施用，海
    洛因的純度普通等語，足證上開檢察官複述「我都跟他買安
    非他命」部分，合係指示書記官記錄時之口誤），並無特別
    不可信之情形，自得採為證據。
  證人沈國鎮於92年10月22日原審審理時雖證稱：「我不認識
    被告甲○○、被告徐枝蘭二人。我自己有施用一級毒品。這
    麼長時間，我沒有注意，藥之前如何來，我沒有很刻意記，
    就我回憶，應該是男的，我們吃藥的沒有跟固定的人拿。」
    「（92年3月26日筆錄證人筆錄上曾說過跟某人購買？）那
    時我被抓，警員叫我指認，我指認時有問跟我的徒刑有無關
    係？他說沒有關係，結果我被關時，所有在裡面的人都說我
    是抓耙子。我日子不好過。警詢筆錄內容不實在，是警員叫
    我做的。當初做筆錄時，警員邊問邊打字，然後叫我簽名，
    我問有無關係，他說沒有關係。我才簽名。我有回答，但不
    一定是他筆錄上所寫的所指認的那些人名。」「徐枝蘭跟嫂
    仔那些我沒有說，地址我也不知道，還有阿倉我也沒有說。
    」「92年6月在地檢署所做筆錄當時精神很好 ，但我當時是
    跟著警局的筆錄一直延續下來說的。我現在想想，這件事跟
    我無關，我不用牽涉。警詢筆錄是警員先打好後照一問一答
    的方式叫我跟著唸云云（見原審卷第156至159頁），惟沈國
    鎮於警詢、偵查中之陳述，均係在自由意志下為之，偵查中
    並具結，所為證言詳細明確，甲○○復於本院前審審理中承
    認，曾為乙○○交付毒品予沈國鎮，且扣案之海洛因毒品經
    鑑定結果，其純度僅35.48%，此有法務部調查局鑑定通知書
    附卷可憑（見偵查卷宗第 150頁），符合沈國鎮所證，被告
    等之海洛因毒品品質不好。沈國鎮於檢察官前所為之證詞，
    已如前述。並無顯有不可信之狀況，自可採為不利被告二人
    之證據。沈國鎮於原審審理中翻異證詞，顯係在「我被關時
    ，所有在裡面的人都說我是抓耙子，我日子不好過」之心理
    因素影響下迴護被告二人之詞，不能採信。
  至沈國鎮購買毒品之次數，依其陳述，有4或5次之不同，並
    不明確。依「罪證有疑，利於被告」之原則，認定其向被告
    等購買海洛因之次數為4次。
  (3)丙○○部分：
    丙○○於警詢及偵審中之陳述或證詞，前後不同，析述如下
    ：
  證人丙○○於92年5月1日警詢時供稱：伊所施用的毒品都是
    向綽號「阿倉」之男子購買，均用伊行動電話 0000-000000
    號撥打「阿倉」的行動電話 0000-000000號，聯絡購買海洛
    因施用。自92年2月初起至92年3月底，次數約 3、40次，每
    次購買1小包價錢為 1千及2千元不等。伊需要海洛因時，就
    打電話聯絡「阿倉」，「阿倉」就會聯絡其至草屯鎮○○路
    新天地大賣場、及草屯鎮○○里○○路20號其住處門口交易
    毒品海洛因。看過甲○○載一名其平時稱呼為嫂子的女子，
    就是提供甲○○毒品來源之人。因為有很多次，伊向甲○○
    聯絡購買毒品時，甲○○都說要先跟嫂子拿毒品等語（見偵
    查卷第155頁以下）。
  證人丙○○於同日檢察官在南投縣警察局刑警隊五組辦公室
    偵訊時，未經具結，陳稱：伊係向綽號「阿倉」的男子購買
    毒品。自92年3月初起至同年月底止，向他買過約3、40次，
    每次價格1小包1千元至2千元不等。最後一次是3月底白天，
    在草屯鎮新天地的大賣場後門，向他買2千元1小包。皆以伊
    之行動電話0000-000000號撥打他0000-000000號行動電話先
    聯絡，然後約定地點交易。他都開一部福特鐵灰色小客車前
    來交貨，每次均是由他拿毒品過來。伊知道甲○○之毒品是
    從「權嫂」該女子那邊來的，她住國姓鄉，年約40歲，跟甲○○均是國姓鄉民眾。是因為伊每次向甲○○買毒品時，甲○○都說向嫂子拿（見偵查卷第161頁）。
  證人丙○○於92年10月22日原審審理中，具結後證稱：「海
    洛因是向一個叫「大頭」（台語）買的。」（見原審卷第16
    0頁） ，並證稱其在警訊時，藥癮發作，是警察寫好筆錄叫
    其簽名，警訊筆錄與事實不符等語（見原審卷第160、161頁
    ）。
  證人丙○○於本院前上訴審審理時結證稱：伊係向綽號小黑
    或大頭者買海洛因，伊認識甲○○，但沒有向甲○○買過海
    洛因。92年3月18日入監，於 92年4月7日出監。其於警詢時
    ，因毒癮發作，而迷迷糊糊的。當時筆錄已製作好，伊邊看
    筆錄邊問邊回答。伊有跟警察講是向「小黑」、「大頭」買
    的，但警察叫伊照筆錄講。警詢筆錄都是警察說的，伊不知
    道所說的「阿倉」是誰。伊與甲○○有金錢糾紛，伊被搜索
    時，有懷疑但不確定是甲○○檢舉。檢察官在刑警隊訊問伊
    ，伊繼續照警訊筆錄而供述云云 （見本院上訴卷第165頁以
    下）。
  證人丙○○於95年11月22日本院前審審理中證稱：伊印象中
    在警詢時並未說向被告二人買毒品，伊被抓時毒隱發作，神
    智不清云云 (見本院前審卷第202頁)。
  證人丙○○於原審或本院前審審理時雖均證稱，警詢筆錄不
    實，其並無為如警詢筆錄所載之陳述云云。惟丙○○確有為
    如警詢筆錄內容之陳述，業經本院前更二審及本院前審勘驗
    警詢錄音屬實，其警訊筆錄所載應可採信，已如前述。至於
    丙○○於警、偵詢時供稱，伊自92年2月初起至同年3月底止
    ，向甲○○買過約3、40次，每次價格1小包1千元至2千元不
    等。最後一次是3月底白天云云，而丙○○於92年3月18日入
    監執行拘役，於同年4月7日執行完畢出監，有臺灣高等法院
    臺中分院法務部在監在押資料表可憑（見本院前審卷第83頁
    ），其上開於警、偵詢中之陳述與事實不符。惟丙○○於本
    院前審作證時，本院前審質以其於92年 3月18日至4月7日在
    監執行，何以在警詢時供稱，於92年 2月初至月底間向「阿
    倉」購買毒品，丙○○稱，其經常施用毒品，當時不清楚等
    語。審酌丙○○有施用毒品習慣，依一般經常施用毒品者之
    情形，渾噩度日在所常見，則丙○○對於其購買毒品之時間
    記憶不清，即不足為奇。丙○○係於92年5月1日接受警詢及
    檢察官偵詢，距其所供述購買毒品之時間已有 1月餘，突遭
    警詢，在未經思索之下，對於購買時日之陳述，難免有誤。
    究不得以此即認其於警、偵詢時之陳述全部不實。而丙○○
    證稱，其自84年起施用毒品，一天施用 1、2、3次，依經濟
    狀況購買，有時一次買2、3千元， 1包可施用2、3次等語，
    依此平均值計算，丙○○陳稱92年2月初起至同年3月底止，
    買過約 3、40次，就其相同期間之施用量而言，尚屬相當。
    是除丙○○陳稱，於92年 3月18日至同年月底間向被告等購
    買海洛因部分與事實不符，不足採信外，其餘部分，仍可採
    為不利被告等之證據。關於丙○○購買之次數，其在警、偵
    詢時供稱，自92年2月初至92年3月底，共向被告等買海洛因
    3、40次，按92年2、3月共59天，扣除3月18日至月31日共14
    天，按比例計算，丙○○於92年2月初至3月17日間共向被告
    等購買海洛因 2、30次。按最有利被告等之原則，認定被告
    等販賣丙○○海洛因20次，以每次1千元計。共獲利2萬元。
  (4)邱駿豪部分：
    邱駿豪於警詢及偵審中之陳述或證詞，前後不同，析述如下
    ：
  證人邱駿豪於警詢時供稱，伊自91年11月起開始施用安非他
    命，係向綽號「嫂仔」購買，伊購買2次，第1次伊打電話00
    00000000給徐枝蘭，徐枝蘭約伊於91年12月 7日晚在國姓國
    中大門前交易，第 2次打電話0000000000給徐枝蘭，徐枝蘭
    即叫一名綽號「阿聰」之男子，於91年12月14日到草屯療養
    院前交貨。並經警提示照片後指認「嫂子」即徐枝蘭，「阿
    聰」即甲○○。（按被告等出賣之第二級毒品，經鑑定為甲
    基安非他命，故邱駿豪買受之毒品為甲基安非他命）。
  證人邱駿豪於 92年6月12日檢察官訊問時，具結後證稱：「
    我向徐枝蘭拿過毒品，不是朋友。綽號阿明朋友介紹我去拿
    的。我叫她嫂仔。」「1千，我共拿2次 ，第1次在國姓國中
    ，第 2次在草療（指草屯療養院）前交易。」「（甲○○開
    車載她？）我只看見他開車，徐枝蘭拿藥給甲○○，甲○○
    拿藥給我。」「我用電話聯絡徐枝蘭，由甲○○拿來，本人
    我有看見。」等語（見偵查卷第182、183頁）。
  雖證人邱駿豪於92年10月22日原審審理中具結後改稱：伊沒
    有見過被告二人。伊二級毒品係向綽號「姊仔」（台語）買
    的。打大哥大電話聯繫，對方電話號碼忘了。作警詢筆錄時
    ，伊喝醉，完全不記得，沒有說0000000000電話。警察寫好
    筆錄就伊就簽名，伊當時精神不好，很想睡覺，警員提示兩
    張照片給我，伊就指認云云，惟邱駿豪於偵查中為證詞時，
    並無毒癮發作之情形，其陳述係在自由意志下所為，內容確
    ，經原審法院勘驗該偵訊錄音內容，與筆錄並無不符之情形
    ，邱駿豪於原審為證時，並承認有於偵查中證稱，向徐枝蘭
    拿過毒品，0000000000係其手機上紀錄之電話號碼，是「姊
    仔」的等語，依前述，饒仁奇之友人「鴨公」為饒仁奇撥打
    電話予乙○○後，手機上所留下之行動電話碼即係00000000
    00，可見該行動電話號碼確為乙○○使用。邱駿豪手機紀錄
    中既有乙○○之電話號碼，顯然曾與乙○○聯絡，其上開證
    稱，不認識乙○○云云，顯係護之詞，不足採信。而邱駿
    豪於警詢並偵查中證述，向乙○○購買毒品甲基安非他命，
    其中一次由甲○○駕車載乙○○前往交易點，由甲○○交貨
    之情節明確，並與甲○○於本院前審自白，並於本院前審證
    稱，確曾駕車搭載乙○○，於草屯療養院前為乙○○遞交毒
    品予邱駿豪之事實相符，自可採信。
  (5)證人即警員李義勇於本院前審審理中證稱：「（問：本案被
    告被查獲販賣第一級、第二級毒品，你們是如何得知被告二
    人有販賣毒品情事？）我們在草屯分局承辦過毒品的案件，
    我們從施毒者的口中得知，他們毒品的來源幾乎都是一個綽
    號叫「權嫂」、或「嫂仔」之女子。91年12月27日，我們分
    局向南投地院聲請搜索票，到南投縣國姓鄉饒仁奇家中搜索
    ，當時饒仁奇本人不在，只有他太太在家，當時在他的組合
    屋裡面，我們搜索到已使用過之注射針筒，以及海洛因殘渣
    袋，他太太表示東西不是她的，應該是他先生饒仁奇使用的
    ，91年12月31日，我們通知饒仁奇過來警局訊問，他承認查
    扣之注射針筒以及海洛因殘渣袋是他所有的，他並供述毒品
    來源是「權嫂」，我們草屯分局都知道權嫂就是吳振權的太
    太，就是乙○○。．．．所以我們就當場提示徐枝蘭的照片
    供饒仁奇指認，是否就是他口中所謂「權嫂」之人，他稱是
    ，後來我又問他，向徐枝蘭購買毒品的細節，當時饒仁奇是
    自己到案，而且他的精神狀況很好，他回答的很清楚，他也
    提供徐枝蘭的行動電話供我們查證，我們核對即時通聯紀錄
    ，得知這支電話確是徐枝蘭使用的。從饒仁奇之後訊問之後
    ，我們凡是有逮捕吸毒者，就會問他毒品的來源。．．．93
    年 3月16日，沈國鎮因為毒品案通緝被我們分局的人查獲，
    送到刑事組的時候，我們有問他毒品的來源是何人，他回答
    是「嫂仔」，他指認照片確認就是徐枝蘭沒錯，他講得語氣
    以及口氣都很正常，我問他是否知道徐枝蘭當時的交通工具
    為何，就我們所知，徐枝蘭不會開車，如何可以到處販賣毒
    品，我們才得知是由綽號「阿倉」之人（阿倉就是甲○○，
    當時所有的線報都指向阿倉就是甲○○）駕駛白色1600ＣＣ
    白色福特自小客車負責接送她外出販毒，與92年 4月17日，
    本案查獲是同一部車，我們拿甲○○的照片給沈國鎮指認，
    確認阿倉就是甲○○沒錯。後來又查獲邱駿豪，他這個部分
    的筆錄是我同事製作的，他供稱，是向一男一女購毒，邱駿
    豪稱，他買毒是在草屯療養院前，交毒給他的人是一個男的
    綽號「阿倉」之人，我們提示照片給邱駿豪指認，他確認阿
    倉就是甲○○。」等語（見本院前審卷第103、104頁）。
  (6)綜上所述，饒仁奇、沈國鎮、丙○○、邱駿豪確有向被告等
    購買海洛因或甲基安非他命，經與乙○○聯繫，或透過甲○○聯繫乙○○，由甲○○駕車搭載乙○○前往約定之交易地
    點交貨，或由甲○○依乙○○之吩咐交貨之事實，足以認定
    。甲○○經常載送乙○○往約定之交易地點，復依乙○○之
    吩咐交貨，所為者係犯罪構成要件行為，顯然不只是順路幫
    忙，而與乙○○間有犯意聯絡，行為分擔。被告等所辯，均
    不足採，犯行可以認定。
參、論罪科刑之依據：
    按海洛因、甲基安非他命分別為毒品危害防制條例第2條第2
    項第1、2款所規定之第一、二級毒品，被告等甘冒查獲被處
    重刑，而仍販賣第一、二級毒品，顯有營利意圖，核被告等
    所為，均係犯毒品危害防制條例第4條第1項之販賣第一級毒
    品罪，及同條例第4條第2項之販賣第二級毒品罪（關於法定
    刑中得併科罰金刑，而被告行為後，94年2月2日修正公布於
    95年7月1日施行之刑法第33條第5款修正為： 「罰金：新臺
    幣1千元以上，以百元計算。」 與修正前之規定：「罰金：
    （銀元）一元以上。」之規定相較，修正後之罰金刑法定範
    圍已提高，依新法第2條第1項規定比較新、舊法結果，仍應
    適用較有利於被告之行為時法律即舊法）。被告二人就上開
    犯行，有犯意聯絡及行為分擔，均為共同正犯（95年7月1日
    施行之修正後之刑法第28條就共同正犯修正為共同實行，比
    較新舊法，均應成立共同正犯，即應適用修正後之規定）。
    被告等非法持有海洛因、甲基安非他命之低度行為，分別為
    販賣之高度行為所吸收，均不另論罪。被告等前後多次販賣
    第一、二級毒品，均時間緊接，所犯構成要件相同，顯皆係
    基於概括犯意反覆為之，為連續犯，均依刑法第56條規定，
    各論以一罪（被告行為後，刑法第56條連續犯之規定，業於
    94年1月7日修正公布刪除，並於95年7月1日施行，則被告之
    犯行，因行為後新法業已刪除連續犯之規定，依新法第 2條
    第 1項規定比較新、舊法結果，仍應適用較有利於被告之行
    為時法律即舊法論以連續犯）。其中販賣第一級毒品部分，
    本刑為死刑、無期徒刑部分，依法不得加重；販賣第二級毒
    品部分，本刑為無期徒刑部分，依法亦不得加重，就有期徒
    刑部分，依法加重其刑。被告等所犯上開二罪，犯意各別，
    行為互殊，罪名不同，應予分論併罰。甲○○曾因施用毒品
    罪，經臺灣南投地方法院判決判處有期徒刑 7月確定，並於
    90年9月5日執行完畢，有臺灣高等法院被告全國前案紀錄表
    在卷可按，其於 5年之內再犯本件有期徒刑以上之罪，為累
    犯（不論依修正前之刑法第47條，或修正後之刑法第47條第
     1項之規定，均構成累犯，對被告而言並無有利或不利之情
    形，自不生新舊法比較之問題，應逕依修正後之刑法第47條
    ，論以累犯，並加重其刑），除所犯法定本刑為死刑、無期
    徒刑部分，依法不得加重外，就有期徒刑部分，依刑法第47
    條之規定遞加重其刑。又被告等多次販賣第一級毒品海洛因
    ，戕害國民身心健康，惡性雖然重大，惟其販賣所得僅3萬9
    千元，其情節相較於長期大量販賣毒品之大毒梟而言，情節
    尚屬輕微，倘處以死刑或無期徒刑，不免過苛，其等之犯罪
    情狀相較於法定之重刑，在客觀上足以引起一般人之同情，
    顯堪憫恕，認科以最低度刑仍嫌過重，爰依刑法第59條之規
    定，就販賣海洛因部分酌減其刑，並依修正前規定就法定刑
    死刑減為無期徒刑或15年以下12年以上有期徒刑，無期徒刑
    則減為 7年以上有期徒刑（被告行為後，刑法第59條雖於94
    年2月2日修正公布、於95年7月1日起施行，然該規定係法院
    就刑之酌減審認標準見解之明文化，非屬法律之變更，不生
    新舊法比較適用問題。最高法院95年度5月23日第8次刑事庭
    會議決議參照），併此敘明。
肆、撤銷改判之理由
  (一)原審法院因認被告等罪證明確，而各予論罪科刑，固非無見
    ，惟(1)被告二人並無於 92年3月18日起至同年月底間販賣海
    洛因予丙○○之事實（詳如後述），原判決就此部分仍對被
    告二人論罪科刑；(2)被告等販賣海洛因部分情節輕微，情堪
    憫恕，原判決未斟酌依刑法第59條規定減輕其刑；(3)被告等
    有販賣海洛因予饒仁奇之犯行，原判決認此部分被告等之犯
    行不能證明而不另為無罪之諭知；(4)原判決附表編四、五、
    八所示之扣案物品，及0000000000行動電話，乙○○供稱非
    其所有，尚無證據證明係被告等所有供犯本罪所用，原審認
    係被告二人所有供販賣毒品所用之物，併予宣告沒收，均有
    未當。被告等上訴意旨否認犯罪雖無理由，但原判決既有上
    開可議之處，應由本院將原判決撤銷，另為判決。
  (二)審酌被告等為一己私利，無視法禁，販賣第一級毒品海洛因
    、第二級毒品甲基安非他命之行為，戕害國民身心健康，並
    犯罪時間長達數月，犯罪所得不多，及乙○○為主謀，暨其
    犯罪後猶飾詞卸責，並無悔意等一切情狀，分別量處如主文
    第 2項所示之刑，併被告等販賣第一級毒品部分，均予宣告
    褫奪公權如主文所示，並分別定應執行之刑（被告行為後，
    刑法第51條業於民國94年1月7日修正公布，並於95年7月1日
    施行，修正前刑法第51條規定：「數罪併罰，分別宣告其罪
    之刑，依左列各款定其應執行者：」其中第 5款規定：「宣
    告多數有期徒刑者，於各刑中之最長期以上，各刑合併之刑
    期以下，定其刑期。但不得逾二十年。」修正後刑法第51條
    第 5款規定：「宣告多數有期徒刑者，於各刑中之最長期以
    上，各刑合併之刑期以下，定其刑期。但不得逾三十年。」
    比較結果，修正後刑法並非較有利於行為人，依刑法第 2條
    第 1項前段之規定，仍應依修正前之規定定其應執行之刑）
    。如附表編號一所示之扣案海洛因共37包及如附表編號二、
    三所示扣案之甲基安非他命共 2包，分別係毒品危害防制條
    例第2條第1項第1、2款所規定之第一、二級毒品，依毒品危
    害防制條例第18條第 1項前段規定，宣告沒收銷燬之。裝海
    洛因之袋子37個及裝甲基安非他命之袋子 2個，為被告等販
    賣毒品犯罪所用之物，依毒品危害防制條例第19條第 1項之
    規定宣告沒收。被告等販賣海洛因所得3萬9千元；販賣甲基
    安非他命所得2千元，併依同法第19條第1項宣告沒收，如全
    部或一部不能沒收時，以其財產抵償之。關於原判決附表編
    四、五、八所示之物品及0000-000000 號行動電話，並無證
    據證明係被告等所有供犯罪所用，不予沒收，併此敘明。
伍、不另為無罪諭知部分：
  (一)公訴意旨另以：被告等共同基於販賣海洛因以營利之概括犯
    意聯絡，自92年3月18日至同年3月底止，在南投縣草屯鎮○○路新天地大賣場外等處，連續販賣第一級毒品海洛因予丙○○，因認被告等亦涉有此部分販賣第一級毒品罪嫌云云。
  (二)公訴意旨認被告等共同涉犯此部分之罪嫌，無非以丙○○於
    警詢之證述為其依據。惟訊據被告等均堅決否認涉有此部分
    犯行。惟查丙○○於92年3月18日入監執行拘役，於同年4月
    7日執行完畢出監， 有臺灣高等法院臺中分院法務部在監在
    押資料表可憑（見本院前上訴審卷第83頁）。丙○○於警詢
    時所為上開陳述，顯與事實不符。此外復查無其他證據足以
    認定被告確有此部分販賣海洛因予丙○○之犯行，原應為無
    罪之諭知，然公訴意旨認被告等此部分之犯行，與上開經論
    罪科刑之販賣海洛因部分，有連續犯之裁判上一罪關係，不
    另為無罪之諭知。
據上論斷，依刑事訴訟法第369條第1項前段、第364條、第299條
第 1項前段，毒品危害防制條例第4條第1項、第2項、第18第1項
前段、第19條第1項，刑法第2條第1項、第11條前段 (修正前)、
第28條、第56條（修正前）、第47條、第59條、第37條第 2項、
第51條第5款（修正前），判決如主文。
本案經檢察官戊○○到庭執行職務。
中　　華　　民　　國　　96　　年　　7 　　月　　25　　日
            刑事第二庭  審判長法　官  李  璋  鵬
                              法  官  蕭  錦  鍾
                              法  官  胡  森  田
上列正本證明與原本無異。
如不服本判決應於收受送達後十日內向本院提出上訴書狀，其未
敘述上訴之理由者並得於提起上訴後十日內向本院補提理由書（
均須按他造當事人之人數附繕本）。
                              書記官  籃  營  昌
中　　華　　民　　國　　96　　年　　7　　月　　26　　日
附表：
┌──┬───────────────┬─────────┐
│編號│　　　　 名稱及數量           │重              量│
├──┼───────────────┼─────────┤
│ 一 │海洛因拾柒包及包裝袋拾柒個│合計淨重26.41公克 │
├──┼───────────────┼─────────┤
│ 二 │甲基安非他命壹包（標示「1」） │淨重3.04公克      │
│    │及包裝袋壹個                  │                  │
├──┼───────────────┼─────────┤
│ 三 │甲基安非他命壹包（標示「2」） │淨重3.03公克      │
│    │及包裝製袋壹個                │                  │
└──┴───────────────┴─────────┘
